【裁判字號】    98,易,3180
【裁判日期】    981113
【裁判案由】    竊盜
【裁判全文】
臺灣臺中地方法院刑事判決              98年度易字第3180號
公  訴  人  臺灣臺中地方法院檢察署檢察官
被      告  甲○○
上列被告因竊盜案件，經檢察官提起公訴（98年度偵字第19110
號），本院判決如下：
    主    文
甲○○共同犯攜帶兇器毀越安全設備竊盜罪，累犯，處有期徒刑
年拾月。扣案之螺絲起子貳支、鴨嘴鉗壹支均沒收。
    犯罪事實
一、甲○○前因肅清煙毒條例、麻醉藥品管理條例、妨害自由等
    案件，經本院判處應執行有期徒刑 3年10月確定；復因肅清
    煙毒條例、麻醉藥品管理條例等案件，經本院判處應執行有
    期徒刑3年5月確定，上開二案接續執行，於民國89年 3月16
    日假釋付保護管束。甲○○於假釋期間，再因竊盜案件，經
    臺灣桃園地方法院判處有期徒刑 1年10月確定，與撤銷假釋
    之殘刑3年6月25日，合併執行，嗣經裁定減刑，於97年8月1
    日再假釋付保護管束，迄97年11月29日保護管束期滿，未經
    撤銷假釋，以已執行完畢論。不料甲○○仍不知悔改，與真
    實姓名、年藉不詳、綽號「鹽巴」之成年男子，共同意圖為
    自己不法所有之犯意聯絡，於98年8月9日凌晨 3時37分許，
    持客觀上對人之身體、生命具危險性而可供兇器使用之螺絲
    起子2支、鴨嘴鉗1支，撬開台中市○區○○街72號無人居住
    之「臺中市木工職業工會會館」鐵窗，毀越安全設備入內竊
    取新臺幣（下同）3,500 餘元。嗣為路人發現報警，綽號「
    鹽巴」者雖趁隙逃離現場，惟在慌忙中將所得手之 3,500餘
    元遺留在二樓窗旁，甲○○則不及離開，為警當場查獲，並
    扣得綽號「鹽巴」者所有之螺絲起子2支、鴨嘴鉗1支等物。
二、案經臺中市警察局第一分局報告臺灣臺中地方法院檢察署檢
    察官偵查起訴。
    理    由
一、證據能力方面：按當事人、代理人或辯護人於法院調查證據
    時，知有第159條第1項不得為證據之情形，而未於言詞辯論
    終結前聲明異議者，視為有前項之同意，刑事訴訟法第 159
    條之5第2項定有明文。此乃係基於證據資料愈豐富，愈有助
    於真實發現之理念，酌採當事人進行主義之證據處分權原則
    ，並強化言詞辯論主義，透過當事人等到庭所為之法庭活動
    ，在使訴訟程序順暢進行之要求下，承認傳聞證據於一定條
    件內，得具證據適格。此種「擬制同意」，因與同條第一項
    之明示同意有別，實務上常見當事人等係以「無異議」或「
    沒有意見」表示之，斯時倘該證據資料之性質，已經辯護人
    閱卷而知悉，或自起訴書、原審判決書之記載而了解，或偵
    、審中經檢察官、審判長、受命法官、受託法官告知，或被
    告逕為認罪答辯或有類似之作為、情況，即可認該相關人員
    於調查證據之時，知情而合於擬制同意之要件（最高法院96
    年度台上字第4174號判決要旨參照）。查本件檢察官、被告
    於本院審判期日均未對本院下述所引用之證據表示意見，且
    迄至言詞辯論終結前亦未聲明異議，本院審酌該等證據資料
    製作時之情況，尚無違法不當及證明力明顯過低之瑕疵，且
    為證明犯罪事實存否所必要，認為以之作為證據應屬適當，
    揆諸前開說明，自均具證據能力。
二、上開犯罪事實，業據被告甲○○於本院坦白認罪（見本院卷
    第29、30、40、41頁），核與證人即被害人「臺中市木工職
    業工會」常務理事乙○○於警詢時指證被害情節相符（見警
    卷第9至11頁)，並有贓物認領保管單、現場照片、現場圖附
    卷可稽（見警卷第20至33頁），復有螺絲起子2支、鴨嘴鉗1
    支等物扣案可資佐證，足徵被告之自白確與犯罪事實相符。
    又扣案之螺絲起子2支、鴨嘴鉗1支等物均屬金屬製品，其中
    鴨嘴鉗質地厚重，螺絲起子為「一」字型，末端呈扁平狀，
    在客觀上對人之生命、身體均具危險性，當足供兇器使用；
    另刑法第321條第1項第 2款所謂之「門扇」係指門戶等阻隔
    出入之設備而言，至於鐵窗乃防盜之安全設備，而非單純之
    門扇（最高法院45年台上字第1443號判例、73年度台上字第
    3398號判決要旨參照），則被告持上開兇器破壞鐵窗再越入
    竊盜，自屬攜帶兇器毀越安全設備之加重竊盜。是被告加重
    竊盜之犯罪事證已臻明確，其犯行洵堪認定，應依法論罪科
    刑。
三、核被告所為，係犯刑法第321條第1項第2款、第3款之加重竊
    盜罪。被告與綽號「鹽巴」者間有犯意聯絡及行為分擔，為
    共同正犯。被告曾因肅清煙毒條例、麻醉藥品管理條例、妨
    害自由等案件，經本院判處應執行有期徒刑 3年10月確定；
    復因肅清煙毒條例、麻醉藥品管理條例等案件，經本院判處
    應執行有期徒刑3年5月確定，上開二案接續執行，於89年 3
    月16日假釋付保護管束；惟於假釋期間，再因竊盜案件，經
    臺灣桃園地方法院判處有期徒刑 1年10月確定，與撤銷假釋
    之殘刑3年6月25日，合併執行，嗣經裁定減刑，於97年8月1
    日再假釋付保護管束，迄97年11月29日保護管束期滿，未經
    撤銷假釋，以已執行完畢論，有臺灣高等法院被告前案紀錄
    表在卷可參，其於徒刑執行完畢，5 年以內故意再犯本件為
    有期徒刑以上之罪，為累犯，應依刑法第47條第 1項之規定
    加重其刑。爰審酌被告有多次犯罪前科之素行（參卷附臺灣
    高等法院被告前案紀錄表）、國小畢業之智識程度、經濟貧
    寒之生活狀況（見警卷第4頁被告警詢筆錄受詢問人資料)，
    其犯罪之動機、手段、所生危害及坦承犯行之犯後態度等一
    切情狀，量處如主文所示之刑，以示懲儆。扣案之螺絲起子
    2支、鴨嘴鉗1支等物，為共犯綽號「鹽巴」者所有且供上開
    竊盜犯罪所用之物，業據被告陳明在卷，應依刑法第38條第
    1項第2款規定宣告沒收。
四、據上論斷，應依刑事訴訟法第299條第1項前段，刑法第28條
    、第321條第1項第2款、第3款、第47條第1項、第38條第1項
    第2款，判決如主文。
本案經檢察官丙○○到庭執行職務。
中    華    民    國    98    年    11    月    13    日
                刑事第四庭    法  官  張恩賜
以上正本證明與原本無異。
如不服本判決，應於收受判決後10日內向本院提出上訴書狀，並
應敘述具體理由；其未敘述上訴理由者，應於上訴期間屆滿後20
日內向本院補提理由書（均須按他造當事人之人數附繕本）「切
勿逕送上級法院」。
                              書記官  黃舜民
中    華    民    國    98    年    11    月    13    日
附錄本案論罪科刑法條
刑法第321條第1項：
犯竊盜罪而有左列情形之一者，處六月以上五年以下有期徒刑：
一、於夜間侵入住宅或有人居住之建築物、船艦或隱匿其內而犯
    之者。
二、毀越門扇、牆垣或其他安全設備而犯之者。
三、攜帶兇器而犯之者。
四、結夥三人以上而犯之者。
五、乘火災、水災或其他災害之際而犯之者。
六、在車站或埠頭而犯之者。


司法院資訊處製作；財團法人民間司法改革基金會備份。
